臺灣臺北地方法院刑事判決　　　　　　 93年度交訴字第122號
公　訴　人　臺灣臺北地方法院檢察署檢察官
被　　　告　乙○○
上列被告因業務過失致死案件，經檢察官提起公訴（九十三年度
偵字第一三九七二號），嗣於本院準備程序中，被告就被訴事實
為有罪之陳述，經本院合議庭認為適當後，裁定由受命法官獨任
依簡式審判程序審理，判決如下：
    主      文
乙○○從事業務之人，因業務上之過失致人於死，累犯，處有期
徒刑肆月，如易科罰金，以參佰元折算壹日。
    事      實
一、乙○○前因詐欺案件，經臺灣板橋地方法院於民國九十三年
    三月三十一日以九十三年度簡字第九○○號判處有期徒刑三
    月，於同年五月十七日確定，並於同年六月十五日易科罰金
    執行完畢。乙○○平日以駕駛營業小客車為業，係從事駕駛
    業務之人，其於九十三年七月二十一日凌晨二時許結束載客
    營業後，欲將其平日所駕駛之車牌號碼120—CG號營業用小
    客車停放在臺北縣新店市○○路○段三十七號前，其明知人
    行道及路側劃設有紅實線之處所不得臨時停車或停車，而依
    當時客觀環境，並無不能注意之情事，竟仍疏於注意，貿然
    將上開車輛停放於前揭新店市○○路三十七號路側劃有紅實
    線之路旁，其右側車身約三分之二跨越在人行道上，其餘左
    側車身約三分之一則突出於人行道邊緣之慢車道道路上，乙
    ○○則返家睡覺。嗣於同日凌晨二時五十分許，適有飲酒已
    達中、高度酩酊醉意（事後測得其血液中酒精濃度為0.2673
    ﹪W/V）之李台福騎乘車牌號碼DKV─640號輕型機車沿安和
    路慢車道行經該處時，其已因酒意影響自身正常駕駛判斷之
    能力，復因乙○○之車輛左側車身突出於路側阻礙行進，其
    機車前車頭因而擦撞乙○○前開營業小客車左側前後車門及
    左後照鏡，並人車倒地，雖經送往臺北縣新店市天主教耕莘
    醫院急救，惟仍因撞擊致胸腹部之肝、肺挫裂引起出血性休
    克合併體內中、高度酒精中毒引起之中毒性休克，於同日上
    午五時七分許不治死亡。
二、案經李台福之姐甲○○訴由臺北縣政府警察局新店分局報請
    臺灣臺北地方法院檢察署檢察官偵查起訴，嗣於本院準備程
    序中，乙○○就被訴事實為有罪之陳述，本院裁定依簡式審
    判程序審理。
    理      由
一、訊據被告乙○○對於上開犯罪事實坦承不諱（見本院第四十
    頁），核與告訴人即被害人李台福之姐甲○○指訴情節相符
    ，並有道路交通事故現場圖、道路交通事故調查報告表、道
    路交通事故補充資料表、現場照片在卷可稽（見九十三年度
    偵字第一三九七二號偵查卷第十至十二、十六、三三至三八
    頁）。而被害人李台福係因本件事故致頭胸部挫傷，經送往
    天主教耕莘醫院急救後，仍於九十三年七月二十一日上午五
    時七分許不治死亡之事實，有天主教耕莘醫院九十三年七月
    二十一日診斷證明書、該院之李台福病歷資料在卷可稽（見
    上揭偵字第一三九七二號卷第二十、二二至二六頁），並經
    臺灣臺北地方法院檢察署檢察官督同法醫師相驗屬實，製有
    勘驗筆錄、相驗屍體證明書、驗斷書及相驗照片等件附卷可
    考（見九十三年度相字第四六○號相驗卷宗）。按設於路側
    之紅實線係用以禁止臨時停車，路側劃有紅實線之處所與人
    行道均屬禁止臨時停車及停車之處所，道路交通標誌標線號
    誌設置規則第一百四十九條、道路交通安全規則第一百十一
    條第一項第一款、第三款、第一百十二條第一項第一款分別
    定有明文，被告為已考領營業小客車駕駛執照之營業駕駛人
    ，對該等停車規定自無不知之理，而依當時客觀環境，並無
    使被告不能注意遵循上述交通安全法規行車之情事，其復自
    承：有在紅線及人行道上違規停車等語（見本院卷第十三頁
    反面），足見被告明知其違規停車之事實甚明。而依事故現
    場照片及現場圖以觀，被告將所駕駛之車牌號碼120—CG號
    營業用小客車停放於臺北縣新店市○○路三十七號路側劃有
    紅實線之路旁，其右側車身約三分之二跨越在人行道上，其
    餘左側車身約三分之一則突出於人行道邊緣之慢車道道路上
    ，其違規停車行為自足以阻礙其他慢車道上車輛之通行，本
    件被害人李台福騎乘機車沿安和路慢車道行經該處，其機車
    前車頭果與突出路側之被告營業小客車左側前後車門及左後
    照鏡擦撞，因而人車倒地死亡，足見被告對於本件事故之發
    生應負過失責任甚明。又死者李台福於發生本件車禍後經天
    主教耕莘醫院測得其血液中酒精濃度為0.2673 ﹪W/V，足見
    其生前飲酒已達中、高度酩酊醉意，其騎乘機車撞擊停放路
    邊車輛跌倒致胸、腹部挫傷引起肺挫傷及肝臟挫裂，於胸廓
    及腹腔中分別有五百及一千西西之出血；而死者李台福尚有
    中、高度酒精中毒，加重出血性休克之嚴重性及加速死亡，
    故其死亡機轉為中毒性休克及出血性休克，死亡原因為生前
    飲用酒精性飲料達中高度酩酊醉意及駕機車撞擊路旁停放車
    輛致胸、腹部之肝、肺挫裂引起中毒性及出血性休克而死亡
    等情，有法務部法醫研究所九十三年十月十四日法醫理字第
    ○九三○○○三三八七號函、九十四年四月二十一日法醫理
    字第○九四○○○○九七○號函所分別檢附之（九三）法醫
    所醫鑑字第一一○九號鑑定書、法醫所（九四）醫鑑字第○
    三八七號法醫文書審查鑑定書在卷可稽（見前開相字卷第四
    九頁以下、本院卷第二八頁以下）。是被害人李台福於生前
    飲用酒類達於中、高酩酊程度，仍騎乘機車而撞擊被告違規
    停放之車輛致死，其酒後駕車之行為雖亦有過失，惟此部分
    被害人自身之過失與被告前開違規停車過失責任之成立與否
    ，尚屬無涉；且雖李台福中、高度酒精中毒所致之中毒性休
    克為其死亡之機轉之一，惟其因撞擊被告停放於路邊之車輛
    致胸、腹部之肝、肺挫裂引起之出血性休克，亦為其死亡之
    機轉及原因，業據法務部法醫研究所鑑定如前，足證被告上
    開違規停車之過失行為與被害人因本件事故所生死亡結果間
    ，確有相當因果關係存在。本件事證明確，被告犯行堪以認
    定，應依法論科。
二、按刑法上所謂業務，係指個人基於其社會地位繼續反覆所執
    行之事務，包括主要業務及其附隨之準備工作與輔助事務在
    內，此項附隨之事務，並非漫無限制，必須與其主要業務有
    直接、密切之關係者，始可包含在業務概念中，而認其屬業
    務之範圍；次按汽車駕駛人之駕駛工作，乃隨時可致他人身
    體生命於危險之行為，並係具有將該行為繼續，反覆行使之
    地位之人，因此應有經常注意俾免他人於危險之特別注意義
    務，最高法院八十九年臺上字第八○七五號、七十五年臺上
    字第一六八五號判例意旨參照。被告平日係以駕駛營業小客
    車為業，業據被告供明在卷，依其於警詢時自承：我是於九
    十三年七月二十日下午二時許外出營業，結束營業時間大概
    是九十三年七月二十一日凌晨二時許，將我駕駛之營業小客
    車停於該處等語（見偵字第一三九七二號卷第四頁反面），
    足見其係從事駕駛業務之人，且其結束營業後停放該營業小
    客車之行為，亦與其主要之駕駛業務有直接、密切之關係，
    自屬執行業務之範疇。是核被告所為，係犯刑法第二百七十
    六條第二項之業務過失致死罪。查被告前因詐欺案件，經臺
    灣板橋地方法院以九十三年度簡字第九○○號判處有期徒刑
    三月確定，於九十三年六月十五日易科罰金執行完畢，有臺
    灣高等法院被告全國前案紀錄表在卷可稽，其受前開有期徒
    刑執行完畢後，五年內再犯本件有期徒刑以上之罪，為累犯
    ，依刑法第四十七條規定加重其刑。爰審酌被告之品行、智
    識程度、其身為營業小客車駕駛，本應注意車輛不得違規停
    放，然疏未注意致被害人撞擊其違規停放之車輛而死亡，惟
    慮及被害人酒後達於酩酊狀態仍騎乘機車，自身亦有過失，
    且被告犯後坦承犯行，事後亦與告訴人達成和解賠償損失，
    告訴人並具狀聲明不再追究本件刑責等情，有臺北縣新店市
    調解委員會調解書、告訴人聲明狀在卷可稽（見本院卷第四
    二、四三頁），足見其犯後態度良好等一切情狀，量處如主
    文所示之刑，並諭知易科罰金之折算標準。
據上論斷，應依刑事訴訟法第二百七十三條之一第一項、第二百
九十九條第一項前段，刑法第二百七十六條第二項、第四十七條
、第四十一條第一項前段，罰金罰鍰提高標準條例第一條前段、
第二條，判決如主文。
本案經檢察官詹喬偉到庭執行職務
中　　華　　民　　國　　94　　年　　6 　　月　　9 　　日
　　　　　　　　　交通法庭  法　官　林庚棟
以上正本證明與原本無異。
如不服本判決，應於判決送達後十日內，向本院提出上訴狀。
　　　　　　　　　　　　　　書記官　殷玉芬
中　　華　　民　　國　　94　　年　　6 　　月　　13　　日
附錄本案論罪科刑法條全文
中華民國刑法第二百七十六條：
因過失致人於死者，處二年以下有期徒刑、拘役或二千元以下罰
金。
從事業務之人，因業務上之過失犯前項之罪者，處五年以下有期
徒刑或拘役，得併科三千元以下罰金。
